【裁判字號】    97,交聲,472
【裁判日期】    970530
【裁判案由】    聲明異議
【裁判全文】
臺灣高雄地方法院刑事裁定             97年度交聲字第472號
原處分機關  高雄市政府交通局
異  議  人
即受處分人  甲○○
上列異議人即受處分人因違反道路交通管理處罰條例案件，對於
高雄市政府交通局民國97年2 月18日所為之處分（原處分案號：
高市交裁字第裁32-B00000000號）聲明異議，本院裁定如下：
    主  文
異議駁回。
    理  由
一、按汽車駕駛人，駕駛汽車有在道路上蛇行，或以其他危險方
    式駕車之情形者，處新台幣（下同）6 千元以上2 萬4 千元
    以下罰鍰，並當場禁止其駕駛；2 輛以上之汽車共同違反第
    1 項規定者，處汽車駕駛人3 萬元以上9 萬元以下罰鍰，並
    當場禁止其駕駛及吊銷其駕駛執照；汽車駕駛人有第1 項第
    1 款、第2 款或前項行為者，並吊扣該汽車牌照3 個月，道
    路交通管理處罰條例第43條第1 項第1 款、第3 項及第4 項
    前段分別定有明文。
二、本件原處分機關高雄市政府交通局係以：異議人即受處分人
    甲○○於民國97年1 月1 日凌晨5 時15分許，駕駛車牌號碼
    6M-9080 號自小客車（下稱系爭自小客車），於行經高雄市
    ○○路時，與多部自小客車、機車競駛且闖越紅燈，明顯有
    危險駕駛之行為，經舉發單位高雄市政府警察局苓雅分局民
    權路派出所員警據報後駕車在後尾隨並以錄影方式蒐證，遂
    以異議人駕駛自小客車與其他自小客車、機車有在道路上以
    其他危險方式駕車之情形為由，依違反道路交通管理處罰條
    例第43條第3 項、第4 項之規定掣單舉發，嗣異議人提出申
    訴，經原處分機關函請舉發單位調查結果，仍認異議人確有
    前開違規行為，原處分機關乃依上開條文、違反道路交通管
    理事件統一裁罰基準及處理細則（下稱處理細則）第43條、
    第44條及第67條等規定，於97年2 月18日以高市交裁字第裁
    32-B00000000號違反道路交通管理事件裁決書裁處異議人罰
    鍰3 萬元，吊扣駕駛執照，3 年內禁考，並吊扣汽車牌照3
    個月在案。
三、聲明異議意旨略以：異議人當天下班後要從高雄市左營區○
    ○○○路住處，途中先去林森一路載女友丙○○，後來在自
    強路上就遇到多部機車及自小客車，當時異議人是被擠在車
    陣中間，但並沒有危險駕駛之行為，爰聲明異議請求撤銷原
    處分等語。
四、經查：
    (一)異議人於上揭時間確有駕駛系爭自小客車於高雄市○○路
      路段，且當時確有飆車車隊多人亦駕駛自小客車及騎乘機
      車同時行經該路段，其間異議人並於三多路欲左轉自強路
      時闖越紅燈之事實，業據異議人於本院審理中自承不諱（
      參見本院卷第22、23頁），核與證人即本件舉發員警乙○
      ○於本院審理中所結證之情節相符（參見本院卷第23至26
      頁），亦經本院當庭勘驗當日現場蒐證錄影光碟確認屬實
      ，有本院勘驗筆錄2 份附卷可稽（參見本院卷第25、28頁
      ），復有上開蒐證錄影光碟內容翻拍照片1 幀（參見本院
      卷第13頁）及飆車路線圖1 份（參見本院卷第31頁）附卷
      可參，足堪認定確屬實情。
    (二)至異議人雖以前揭情詞置辯。惟查，異議人於上揭時、地
      確有駕駛系爭自小客車與其他飆車車隊成員共同以佔據車
      道、高速行駛及連續闖越紅燈之危險方式駕駛乙情，業據
      證人乙○○於本院審理中結證稱：本件交通違規係由伊所
      舉發，當天伊係與另2 位同事一起執行取締危險駕駛勤務
      ，後來接獲無線電通報在三多路與凱旋路附近有飆車族，
      伊等就前往並在三多路上發現一群汽、機車沿三多路東西
      向行駛，伊等隨即利用錄影機蒐證，而該群汽、機車之行
      進路線係行駛於三多路東西向，然後左轉自強路，沿途共
      闖越7 個紅燈，且在三多路欲左轉自強路時逆向行駛，之
      後再行駛於新光路，再轉入成功路，再右轉三多路，再右
      轉一心路，再左轉復興路，而於復興路與二聖路口時又闖
      一個紅燈，再右轉三多路，再右轉光華路，到一心路又右
      轉，再右轉廣西路，再右轉民生路，一直到林森路與一心
      路口才散去，伊等是回去後看錄影帶才逐一確認車牌號碼
      ，並發現系爭自小客車；當天該群汽、機車霸占住整個車
      道，機車行駛在前方，汽車行駛在後方，車速大概70至80
      公里，沿路一直闖紅燈，當天路上還有其他的車子，但飆
      車族會繞過這些車子，且這些車子看到飆車族時也會自動
      減慢速度；伊之所以判定異議人有危險駕駛，係因為該群
      汽、機車霸佔車道且連續闖紅燈，而一般人如果遇到飆車
      族，都會自動放慢車速讓飆車族先行通過，但從光碟所顯
      示之情形來看，異議人並沒有放慢速度，而是跟著車隊闖
      紅燈等語明確（參見本院卷第24至26頁），並有證人乙○
      ○當庭提出之飆車路線圖1 份附卷可佐（參見本院卷第31
      頁）；而經本院當庭勘驗前揭蒐證錄影光碟內容，於錄影
      開始後約3 分40秒時，系爭自小客車出現於鏡頭中，其前
      後均有其他自小客車，且系爭自小客車並隨著前方車子闖
      紅燈逕由三多路左轉自強路，有本院前揭勘驗筆錄2 份附
      卷可稽（參見本院卷第25、28頁），亦核與證人乙○○前
      揭結證情節一致，已足見證人乙○○前揭所述顯然非虛。
      況且，衡諸常情，一般人駕駛自小客車於道路，倘遇有飆
      車車隊靠近，為避免夾雜於飆車車隊中發生危險，通常係
      放慢速度漸往路邊停靠，然異議人卻係混雜於飆車車隊中
      前進，甚且於交岔路口尾隨其他車輛闖越紅燈，業如前述
      ，足見異議人前揭所辯諸詞，不惟與事實不符，亦與常情
      顯然有違，自難遽以採信為真。
    (三)雖證人丙○○於本院審理中證述：異議人於上揭時間確有
      開車至伊住處載伊欲至異議人住處，而在三多路與自強路
      口有遇到很多車子，但異議人就停在該處未動，待其他車
      子都離去後才起步離開云云（參見本院卷第50至53頁）。
      惟查，證人丙○○與異議人於本院審理中雖均陳稱當日異
      議人下班後駕車出發欲前往證人丙○○住處搭載丙○○時
      ，異議人係先以門號0000000000號行動電話與證人丙○○
      所使用之門號0000000000號行動電話聯絡云云（參見本院
      卷第27、29、51頁）；然觀諸門號0000000000號行動電話
      於97年1 月1 日之雙向通聯記錄，上開二行動電話門號間
      ，自當日凌晨0 時許至晚上8 時許止，均未有任何通話紀
      錄乙情，有前揭雙向通聯記錄1 份附卷可查（參見本院卷
      第35至40頁），已足見渠等二人此部分所述是否確屬實情
      ，已非無疑。再就異議人抵達證人丙○○住處樓下後，是
      否有再撥打電話予丙○○一節，證人丙○○於本院審理中
      係證述：異議人到達伊住處樓下後，並沒有再打電話給伊
      表示已經到了等語（參見本院卷第52頁），然異議人於本
      院審理中卻係陳稱：伊到達丙○○住處附近之統一超商後
      ，有再撥打電話告知丙○○伊已經到達等語（參見本院卷
      第27頁），渠等所述亦顯然大相逕庭，更遑論證人丙○○
      證述於三多路與自強路口遭遇飆車車隊時，異議人係將車
      子停在原地不動，待所有車子都離去後始起步離開云云（
      參見本院卷第53頁），不惟與證人乙○○前揭結證情節及
      本院當庭勘驗現場蒐證錄影光碟所顯示之情形不符，亦與
      異議人前揭辯詞全然迴異，則證人丙○○於上揭時、地是
      否確有為異議人所搭載而在系爭自小客車上目擊所有發生
      經過，抑或其前揭所述純係虛構維護異議人之詞，亦顯非
      無疑，凡此種種，均難僅憑證人丙○○之前揭證述，即得
      率為有利異議人之認定。
    (四)基此，本院衡酌異議人駕駛系爭自小客車於市區道路上與
      飆車車隊共同佔據車道，並以時速70至80公里之速度行駛
      ，復連續闖越紅燈，彷入無人之境，不惟使其他用路車輛
      無法正常行駛，對公共交通安全亦影響甚鉅，參諸前揭法
      文意旨，自屬以危險方式駕駛無疑。是本件異議人之交通
      違規事實確屬明確，足堪認定。
五、綜上所述，異議人駕駛系爭自小客車，於前揭時、地既確有
    與飆車車隊人員共同以佔據車道、高速行駛及連續闖越紅燈
    等危險方式駕駛，即有違反道路交通管理處罰條例第43條第
    1 項第1 款、第3 項之行為，則原處分機關依同條例第43條
    第3 項及第4 項之規定，裁決異議人罰鍰3 萬元，吊扣駕駛
    執照，3 年內禁考，並吊扣汽車牌照3 個月，經核並無不當
    。是以，本件異議人之異議為無理由，應予駁回。
六、據上論斷，應依道路交通管理處罰條例第87條、道路交通案
    件處理辦法第19條，裁定如主文。
中    華    民    國    97    年    5     月    30    日
                  交通法庭  法  官  陳振嘉
以上正本證明與原本無異。
如不服本裁定，應於收受送達後5 日內向本院提出抗告狀。
中    華    民    國    97    年    5     月    30    日
                            書記官  顏宗貝


司法院資訊處製作；財團法人民間司法改革基金會備份。
